# **Julien Dauleac** ALTERNANCE DEVELOPPEUR WEB



# Détails personnels

Julien Dauleac



julien.dauleac@gmail.com



0607901776



3 Traverse des Loubets 13011 Marseille



24 janvier 1992



Permis B



linkedin.com/in/julien-dauleac



github.com/Julien-Dauleac

# Compétences

**HTML** 

CSS

**JavaScript** 

Vue.js

Git/GitHub

#### Soft Skills

Autodidacte: Je me forme continuellement de manière autonome.

Fiabilité : Je suis organisé, et j'accomplis mes tâches en temps et en heure.

## Langues

**Anglais** 

Niveau A1

Espagnol

Niveau A2

## **Profil**

Je suis issu du bâtiment mais j'ai toujours été passionné par l'informatique. J'ai décidé de commencer à apprendre à coder de manière autodidacte. Adepte de défi je me suis lancé dans une formation développeur web que j'ai obtenu. Contacter par l'école La Plateforme à l'issu de mon parcours, pour une licence en 1 ans en alternance.

Je souhaite apporter mes compétences et mes motivations à votre entreprise.

#### **Formation**

## Développeur web

oct. 2020 - juin 2021

OpenClassrooms, Marseille

Compétences :

Découper, assembler et intégrer tous les éléments d'une maquette graphique en HTML5 et CSS

Ajouter du contenu audio et vidéo en HTML5 et animer les pages web avec CSS3 Appliquer les standards du web et les normes en vigueur

Construire un site web fluide en responsive

Améliorer le référencement naturel en utilisant les balises selon leur sémantique Faire réagir la page web en fonction des actions de l'utilisateur en JavaScript Se connecter à un service web pour exploiter des données tierces (API)

Gérer les comptes utilisateurs et concevoir un site maintenable grâce à la gestion des erreurs et exceptions.

Créer, gérer et afficher le contenu d'une base de données.

### BTS Fluides, Energies, Environnement

2011 - 2012

Lycée Denis Diderot, Marseille

#### BEP et Bac Professionnel Technicien de Maintenance des Systèmes Energétiques et Climatiques

2009 - 2011

Lycée Georges Cisson, Toulon

# Expérience professionnelle

#### Etudiant développeur web

oct. 2020 - juin 2021

OpenClassrooms, Marseille

Projet 1 : Votre formation de développeur web Projet 2 : Transformez une maquette en site web Projet 3: Dynamisez une page web avec CSS

Projet 4: Optimisez un site web existant Projet 5 : Construisez un site e-commerce Projet 6 : Construisez une API sécurisé Projet 7 : Créez un réseau social d'entreprise

Auto-Entrepreneur en pose de climatisation 2019 - 2020

Technicien en climatisation et froid 2016 - 2019

commercial

Auto-Entrepreneur en plomberie chauffage

2013 - 2016

Technicien de maintenance des systèmes 2010 - 2013

énergétiques et climatiques

Air83, Six fours les plages

TNT Paca, La Seyne sur mer